臺灣高等法院刑事附帶民事訴訟判決
原　　　告　丁○○
被　　　告　丙○○
　　　　　　甲○○
　　　　　　乙○○
　　　　　　戊○○
上列被告等因傷害案件（96年度上易字第1248號），經原告提起
附帶民事訴訟，請求損害賠償，本院判決如下：
    主  文
被告應連帶給付原告新臺幣拾貳萬壹仟肆佰壹拾伍元，及自96
年7月21日起至清償日止，按年息百分之五計算之利息。
原告其餘之訴及假執行之聲請均駁回。
    事  實
甲、原告方面：
一、聲明：
    (一)被告應連帶給付原告新臺幣（下同）120萬元，並自起訴
      狀繕本送達被告翌日起至清償日止，按年息百分之五計算
      之利息。
    (二)原告願供擔保，聲請宣告假執行。
    (三)訴訟費用由被告負擔。
二、陳述：
    被告丙○○、甲○○、乙○○及戊○○等人於民國94年7月
    23日凌晨6時40分許，在臺北市大安區○○○路○段22號錢櫃
    KTV，與女性友人林思妤及陳怡樺消費完畢欲離去時，因不
    滿原告丁○○之同行友人言語及肢體上騷擾其同行女友，共
    同基於傷害他人身體之犯意，以大鎖等鈍器毆打原告丁○○
    ，致原告丁○○頭面部受有左眉零點五公分×零點五公分撕
    裂傷、頭部挫傷五公分×五公分及三公分×三公分等傷害，
    頸肩部受有右頸部三公分×一公分撕裂傷、右頸部紅腫六公
    分×六公分、左頸部紅腫六公分×六公分等傷害，四肢部受
    有右手八公分×三公分撕脫傷、右手掌紅腫三公分×三公分
    、左手掌一公分×零點三公分撕裂傷等傷害，且受有右手食
    指伸肌腱斷裂、第三頸椎棘突骨折等傷害。依民法第184條
    、第195條，請求被告應賠償原告120萬元（包含醫療費用
    14,858元、工作損失297,837元、精神慰撫金887,305元）及
    自起訴狀繕本送達被告翌日起至清償日止，按年息百分之五
    之利息。
三、證據：
    除引用刑事判決書所載之證據，另提出醫療費用收據17紙、
    臺北市聯合醫院仁愛院區95年12月7日 (甲）字第0297號驗
    傷診斷書1紙、臺北市立聯合醫院仁愛院區95年2月15日診字
    第09502000278號診斷證明書1紙、臺北市立聯合醫院仁愛院
    區95年12月7日診字第09512000175號診斷證明書1紙、原告
    丁○○薪資明細表2紙為證。
乙、被告方面：
一、聲明：原告之訴駁回。
二、陳述：
    (一)被告丙○○承認本案犯行，但稱：無法負擔原告請求之賠
      償金額，請求駁回原告之訴。
    (二)被告甲○○、乙○○及戊○○均否認犯行，並引用刑事判
      決書所載其否認犯罪事實之理由。
   理  由
一、因故意或過失，不法侵害他人之權利者，負損害賠償責任；
    數人共同不法侵害他人之權利者，連帶負損害賠償責任；不
    法侵害他人之身體或健康者，對於被害人因此喪失或減少勞
    動能力或增加生活上之需要時，應負損害賠償責任；不法侵
    害他人之身體、健康、名譽、自由、信用、隱私、貞操或不
    法侵害其他人格法益而情節重大者，被害人雖非財產上之損
    害，亦得請求賠償相當之金額，民法第184條第1項前段、第
    185條第1項、第193條第1項及第195條第1項分別定有明文。
    原告丁○○主張被告丙○○、甲○○、乙○○、戊○○共同
    傷害原告之犯行，業經本院96年上易字第1248號刑事判決認
    定在案，則原告丁○○主張被告丙○○、甲○○、乙○○、
    戊○○共同對其有傷害之侵權行為事實，堪以認定。本件審
    酌原告丁○○請求之各項金額究以若干為當，說明如下：
  (一)醫療費用部分：
    原告提出醫療費用收據17紙，分別支出醫療費用65元、9154
    元、50元、310元、200元、435元、340元、290元、290元、
    290元、405元、380元、290元、790元、920元、190元、459
    元部分，此部分請求應予准許（金額合計14,858元）。
  (二)工作損失部分：
    原告提出臺北市立聯合醫院仁愛院區95年2月15日診字第09
    502000278號診斷證明書1紙、臺北市立聯合醫院仁愛院區95
    年12月7日診字第09512000175號診斷證明書1紙，以及原告
    丁○○薪資明細表2紙，稱原告因本件傷害案件，自94年7月
    23日起至95年12月5日止在家休養，無法工作，原告休養期
    間共136日，約4個半月之工作損失部分為226,557元（計算
    式：（15,840+34,506）×4.5=226,557元），此部分請求應
    予准許，逾此數額之請求則不能准許。
  (三)精神慰撫金部分：
    經本院審酌兩造之身分、地位、經濟狀況、原告所受之傷勢
    與造成之精神、身體痛苦，認原告請求之非財產上損害金額
    以8萬元為適當，逾此數額之請求則不能准許。
  (四)綜上，原告請求被告等連帶給付之金額於321,415元（計算
    式：14,858+226,557+80,000=321,415元）之範圍有理由，
    逾此部分之請求，應予駁回。
二、綜上所述，原告基於共同侵權行為之法律關係，請求被告丙○○、甲○○、乙○○、戊○○應連帶給付原告120萬元，
    並自起訴狀繕本送達被告翌日起至清償日止，按年息百分之
    五計算之利息，於321,415元及自本件起訴狀繕本送達被告
    丙○○之翌日（即96年7月21日）起至清償日止，按年息百
    分之五計算之利息，應予准許，逾上開範圍之請求，為無理
    由，應予駁回。
三、另原告雖聲請宣告假執行，惟本件為不得上訴之事件，經本
    院判決後即行確定，自無就原告勝訴部分宣告假執行之必要
    。從而，原告所為假執行之聲請，應予駁回。又訴訟費用並
    未在刑事訴訟法第491條準用之列，自毋庸命當事人負擔，
    附此敘明。
據上論斷，本件原告之訴為一部有理由，一部無理由，依刑事訴
訟法第502條第1項、第2項，判決如主文。
中　　華　　民　　國　　96　　年　 　8　　月　　2 　　日
　　　　　　　　　刑事第十四庭審判長法　官  陳志洋
　　　　　　　　　　　　　　　  　  法　官  林秀鳳
　　　　　　　　　　　　　　　　　  法　官  沈宜生
以上正本證明與原本無異。
不得上訴。
                                    書記官  陳雅加
中　　華　　民　　國　　96　　年　　8 　　月　　2 　　日
